【裁判字號】    98,審訴,876
【裁判日期】    981127
【裁判案由】    違反毒品危害防制條例
【裁判全文】
臺灣新竹地方法院宣示判決筆錄         98年度審訴字第876號
                                     98年度審訴字第877號
公  訴  人  臺灣新竹地方法院檢察署檢察官
被      告  甲○○
指定辯護人  本院公設辯護人  乙○○
上列被告因違反毒品危害防制條例一案，經檢察官提起公訴（98
年度毒偵字第1361號、第1510號），經本院合併審理後，聲請改
依協商程序而為判決，本院於中華民國98年11月27日下午4 時在
本院刑事第十一法庭宣示判決，出席職員如下：
                                    審判長法  官  馮俊郎
                                          書記官  蕭汝芳
                                          通  譯  陳宏昱
法官起立朗讀判決主文、犯罪事實要旨、處罰條文，及告以上訴
限制、期間並提出上訴狀之法院，且諭知記載其內容：
一、主  文：
    甲○○施用第一級毒品，累犯，處有期徒刑玖月。又施用第
    二級毒品，累犯，處有期徒刑捌月。又施用第一級毒品，累
    犯，處有期徒刑玖月。又施用第二級毒品，累犯，處有期徒
    刑捌月。應執行有期徒刑貳年月。
二、犯罪事實要旨：
（一）甲○○前曾於民國89年10月間，因偽造有價證券案件，
      經本院於89年10月13日，以88年度訴字第435 號判決，判
      處有期徒刑1 年2 月，嗣提起上訴，經臺灣高等法院於89
      年1 月19日，以89年度上訴字第3991號判決駁回上訴，嗣
      再提起上訴，再經最高法院於90年4 月19日，以90年度台
      上字第2370號判決駁回上訴確定；又於89年1 月間，因
      竊盜案件，經本院於90年10月26日，以89年度易字第660
      號判決，判處有期徒刑1 年6 月，嗣於90年11月18日確定
      ，上開、案件並經定應執行刑為有期徒刑2 年7 月確
      定，於90年11月26日入監執行，並於92年5 月28日縮短刑
      期假釋出監，嗣後經撤銷假釋，餘殘刑有期徒刑11月22日
      。又於93年2 月間，因竊盜案件，經本院於93年6 月11
      日，以93年度易字第123 號判決，判處有期徒刑1 年10月
      ，嗣於93年7 月5 日確定；又於93年2 月間，因違反毒
      品危害防制條例案件，經本院於93年5 月20日，以93年度
      竹簡字第191 號判決，判處有期徒刑5 月，嗣於93年6 月
      14日確定，上開、案件並經定應執行刑為有期徒刑2
      年1 月確定，並與上開殘刑11月22日接續執行，於93年7
      月13日入監執行，並於96年1 月31日縮刑期滿執行完畢。
（二）甲○○前於89年4 月間，因施用毒品案件，經本院以89年
      度毒聲字第1095號裁定送勒戒處所觀察、勒戒後，因認有
      繼續施用毒品之傾向，再經本院以89年度毒聲字第2047號
      裁定令入戒治處所施以強制戒治1 年，於89年9 月2 日入
      所，嗣其強制戒治執行滿3 月後，經戒治處所認無繼續戒
      治之必要，乃報由臺灣新竹地方法院檢察署檢察官（下稱
      檢察官）聲請本院以90年度毒聲字第157 號裁定停止戒治
      ，於90年3 月7 日因停止其處分而出監，所餘戒治期間付
      保護管束，然甲○○因於此期間內違反保護管束應遵守事
      項情節重大，嗣經本院以90年度毒聲字第955 號裁定撤銷
      停止戒治，於90年6 月28日入所執行其殘餘戒治期日，嗣
      於90年11月26日出所執行完畢，並經檢察官於91年2 月18
      日以91年度戒毒偵字第17號為不起訴處分確定。
（三）甲○○不知警惕，又於93年2 月間，因施用第二級毒品案
      件，經本院於93年5 月20日，以93年度竹簡字第191 號判
      決，判處有期徒刑5 月，嗣於93年6 月14日確定，其執行
      情形如前述（一）部分。
（四）甲○○竟不知警惕，又於97年9 月間，因施用第一級、第
      二級毒品案件，經本院於97年12月31日，以97年度訴字第
      1189號判決，分別判處有期徒刑7 月、6 月，並經定應執
      行刑為有期徒刑1 年，嗣提起上訴，經臺灣高等法院於98
      年3 月5 日，以98年度上訴字第842 號判決駁回上訴，嗣
      於98年3 月27日確定，現正執行中。
（五）甲○○仍不知警惕，又於97年11月間，因施用第一級、第
      二級毒品案件，經本院於98年9 月30日，以98年度審訴字
      第781 號判決，分別判處有期徒刑8 月、7 月，並經定應
      執行刑為有期徒刑1 年1 月。
（六）甲○○不知悔改，於前開強制戒治處分執行完畢釋放後，
      「5 年內再犯」施用毒品案件，並經法院判處罪刑確定後
      ，復分別基於施用第一級、第二級毒品的犯罪意思，於下
      列時間，分別為下列行為：
  １、(1)基於施用第一級毒品海洛因的犯罪意思，於98年8 月11
      日上午11時許，在其位於新竹縣竹東鎮○○街167 巷14號
      之住處內，以將海洛因粉末摻入香煙內，再點火吸煙之方
      式，施用第一級毒品海洛因1 次。(2)另基於施用第二級毒
      品甲基安非他命的犯罪意思，於98年8 月11日上午施用完
      第一級毒品後，在上開住處內，以將甲基安非他命置於玻
      璃球吸食器內，再以火燒烤，吸其煙霧之方式，施用第二
      級毒品甲基安非他命1 次。嗣於98年8 月12日上午6 時45
      分許，為警持搜索票在上址查獲，並在上址扣得甲○○之
      配偶楊淑琴所有的海洛因2 包毛重共3.5 公克、安非他命
      1 包毛重1.7 公克、吸食器1 組、注射筒3 支、注射用水
      1 支、注射束帶1 條等物（楊淑琴所涉違反毒品危害防制
      條例部分，由檢察官另行偵辦，上開扣案物亦另案處理）
      ，經警得甲○○同意採集其尿液送檢驗後，結果呈嗎啡、
      可待因陽性及安非他命、甲基安非他命陽性反應，始悉上
      情。
  ２、又另行起意，(1)復基於施用第一級毒品海洛因的犯罪意思
      ，於98年9 月2 日晚上8 、9 時許，在其位於新竹縣竹東
      鎮○○街167 巷14號之住處內，以將海洛因粉末摻入香煙
      內，再點火吸煙之方式，施用第一級毒品海洛因1 次。(2)
      另基於施用第二級毒品甲基安非他命的犯罪意思，於98年
      9 月2 日晚上施用完第一級毒品後，在上開住處內，以將
      甲基安非他命置於玻璃球吸食器內，再以火燒烤，吸其煙
      霧之方式，施用第二級毒品甲基安非他命1 次。嗣於98年
      9 月3 日晚上8 時15分許，在其位於新竹縣竹東鎮○○街
      167 巷14號住處，因另案遭通緝，為警緝獲到案，現場並
      扣得陳維其所有的安非他命3 包（毛重分別為18.6公克、
      1.3 公克及0.5 公克）、分裝夾鏈袋1 包、海洛因殘渣袋
      3 個及吸食器1 組等物（陳維其所涉違反毒品危害防制條
      例部分，由檢察官另行偵辦，上開扣案物亦另案處理），
      經警採集甲○○的尿液送驗，結果呈嗎啡陽性及安非他命
      、甲基安非他命陽性反應，始悉上情。
三、處罰條文：
    毒品危害防制條例第10條第1 項、第2 項，刑法第11條前段
    、第47條第1 項、第51條第5 款。
四、協商判決除有刑事訴訟法第455 條之4 第1 項第1 款於本訊
    問程序終結前，被告撤銷協商合意或檢察官撤回協商聲請者
    ；第2 款被告協商之意思非出於自由意志者；第4 款被告所
    犯之罪非第455 條之2 第1 項所定得以協商判決者；第6 款
    被告有其他較重之裁判上一罪之犯罪事實者；第7 款法院認
    應諭知免刑或免訴、不受理者情形之一，及違反同條第2 項
    「法院應於協商合意範圍內為判決；法院為協商判決所科之
    刑，以宣告緩刑或2 年以下有期徒刑、拘役或罰金為限」之
    規定者外，檢察官與被告均不得上訴。
五、如有前項得上訴之情形，得自收受宣示判決筆錄送達之日起
    10日內，向本院提出上訴書狀，上訴於第二審法院。
中    華    民    國    98    年    11    月    27    日
                  刑事第九庭書  記  官  蕭汝芳
                            審判長法官  馮俊郎
以上筆錄正本係照原本作成。
中    華    民    國    98    年    11    月    27    日
                            書  記  官  蕭汝芳
附錄本案處罰實體法條全文：
毒品危害防制條例第10條第1 項、第2 項：
施用第一級毒品者，處6 月以上5 年以下有期徒刑。
施用第二級毒品者，處3 年以下有期徒刑。


司法院資訊處製作；財團法人民間司法改革基金會備份。
